臺灣屏東地方法院刑事判決　　　　　　　　　　　　　九十二年度訴字第一二九號
　　公　訴　人　臺灣屏東地方法院檢察署檢察官
　　被　　　告　甲○○
　　選任辯護人　許清連
　　　　　　　　林鴻駿
　　　　　　　　鄭淑貞
　　被　　　告　乙○○
右列被告因偽造文書等案件，經檢察官提起公訴（九十一年度偵字第六五二一號），
本院判決如左：
     主  文
乙○○連續意圖為自己不法之利益，以無線方式盜用他人電信設備通信，處有期徒刑
拾月。中華電信行動電話申租門號方案同意書上偽造之「丙○○」之署押貳枚，均沒
收。
甲○○連續意圖為自己不法之利益，以無線方式盜用他人電信設備通信，處有期徒刑
月，如易科罰金，以佰元折算壹日。
     事實及理由
一、構成犯罪事實：
  (一)乙○○於不詳時間及處所取得丙○○於民國七十九年間遺失之身分證，竟意圖為
  自己不法所有、行使偽造私文書之犯意及意圖為自己不法利益盜用他人電信設備通
    信之概括犯意，於九十年四月六日持丙○○之身分證前往中華電信股份有限公司
    （下稱中華電信公司）設在屏東市○○路三四三號之屏東營運處，以丙○○名義
    申請行動電話門號二組，並分別在二份申辦門號之「同意書」上之立同意書人欄
    偽造「丙○○」之簽名署押各一枚，而偽造丙○○之同意書足生損害於丙○○及
    中華電信公司對於行動電話使用者管理上之正確性並持以行使交付予該營運處承
    辦人，致中華電信公司陷於錯誤而核准，並交付行動電話門號00000000
    00、0000000000號之晶片卡（即ＳＩＭ卡）予乙○○，乙○○取得
    上開晶片後，即以該二張ＳＩＭ卡裝入自己之行動電話盜打行動電話多通後，再
    將其中0000000000號ＳＩＭ卡以新台幣（下同）二千元之價格出售予
    陳世孟（由臺灣屏東地方法院檢察署偵辦中），陳世孟除自己盜打外，並將該Ｓ
    ＩＭ卡交付予其子甲○○使用，甲○○遂基於意圖為自己不法利益之概括犯意，
    持續以該門號盜打電話多通，渠等均使不知情之中華電信公司因陷於錯誤而提供
    通信服務，因而獲得相當於一萬一千五百二十九元（0000000000號）
    及四萬八千八百四十四元（0000000000號）之通話費及月租費之財產
    上不法利益，而足生損害於丙○○本人及中華電信公司對於行動電話使用者帳務
    管理上之正確性，嗣因中華電信公司未獲丙○○付款，始知受騙，遂由內政部警
    政署電信警察隊第三中隊循線查獲。
  (二)案經交通部電信總局函送台灣屏東地方法院檢察署檢察官提起公訴。
二、認定犯罪事實所根據的證據及理由：
甲、被告乙○○部分：
  (一)前述冒名申請中華電信行動電話門號之犯罪事實，業經被害人丙○○在警察局詢
    問時已經清楚指控。
  (二)被告乙○○承認有使用前揭ＳＩＭ卡盜打行動電話的事實（見偵查卷第十一頁背
    面及本院卷第三十至三十二頁、第六十八頁）。
  (三)並有被害人丙○○提出的切結書、中華電信行動電話受理申請書、中華電信行動
    電話申租門號方案同意書、丙○○及被告乙○○之身分證影本、上開行動電話之
    通聯紀錄附卷證明。
乙、被告甲○○部分：
  (一)前述犯罪事實，被告甲○○在檢察官訊問時和本院審理中已經自白明確（見偵查
    卷第九、十頁及本院卷第二十九頁）。
  (二)核與同案被告乙○○、陳世孟供述之情節相符。
  (三)並有0000000000號行動電話之通聯紀錄可以證明。
三、對於被告辯解，本院判斷：
甲、被告乙○○部分：
  (一)被告乙○○否認有假冒丙○○的名義申請中華電話行動電話的犯罪行為，並辯稱
    ：我在電信大樓擔任保全工作，我鄰居謝進發委託我去申請，他拿丙○○的身分
    證要我去辦理的。
  (二)對於被告辯解，本院認為不能採信，理由如下：
    1.被告乙○○雖稱係謝進發委託其辦理的，惟謝進發於九十年五月三十日死亡，
      此有謝進發除戶資料可參，是本院無從查證被告乙○○所辯是否屬實。然被告
      乙○○先稱是謝進發要我把其中一個ＳＩＭ卡交給陳世孟；後又稱係謝進發說
      丙○○不用了，要我找人賣掉，我才把門號交給陳世孟。是被告乙○○供述前
      後不一，其辯詞之內容欠缺可信性。
    2.被告乙○○於九十年四月六日取得中華電信核發之ＳＩＭ卡後就大量的使用，
      通話之次數達四十餘次，此有通聯紀錄可資證明。衡之常情，如被告乙○○係
      受人委託代辦行動電話，豈會取得後即大量使用。
    3.綜合上述理由，被告的辯詞，是卸責的說詞，並不足以採信，被告犯罪行為已
      經非常明確。
乙、被告甲○○部分：
  (一)被告甲○○嗣於本院審理中翻異前詞，並否認有盜打的犯罪行為，並辯稱：前述
    的ＳＩＭ卡是我父親陳世孟送給我的，我不知該電話為王八機。
  (二)對於被告辯解，本院認為不能採信，理由如下：
    1.被告甲○○抗辯其警訊之自白係出於警方人員之利誘、詐欺所為，欠缺任意性
      ，不足採信。惟被告甲○○於檢察官訊問時及本院審理時均自白明確，其自白
      應出於其任意，是本件犯罪事實所根據之證據是偵查中及審理中之自白，被告
      甲○○抗辯警訊之自白欠缺任意性，此不能認為係有利被告之證據。
    2.另被告甲○○抗辯前述電話是我父親交付予我使用的，我認為電話費已由家裡
      支付，並不知該ＳＩＭ是王八卡。惟被告甲○○在檢察官偵訊時供稱「（問：
      為何與警訊所言不符，實際情形究竟如何？）答：乙○○打電話找我父親，因
      電話是我接的，問我說：需不需要王八卡。」是被告甲○○所辯不知該ＳＩＭ
      卡是王八卡，顯不足採信。
    3.綜合上述理由，被告甲○○的抗辯，是推卸責任的說詞，並不足以採信，其犯
      罪行為已明確。
四、論罪科刑的理由：
  (一)查被告乙○○持丙○○之身分證，偽造行動電話服務同意書，持向中華電信公司
    申辦行動電話門號ＳＩＭ卡而行使之，致中華電信公司陷於錯誤，而核發ＳＩＭ
    卡予乙○○，除供己使用外，再轉交陳世孟、甲○○使用，詐得免付電信通訊費
    用不法利益，自足以生損害於丙○○及中華電信公司，核其所為，係犯刑法第二
    百十六條、第二百十條之行使偽造私文書罪、第三百三十九條第一項之詐欺取財
    罪及電信法第五十六條第一項之盜用他人電信設備罪。另被告甲○○意圖為自己
    不法之利益，以無線方式盜用他人電信設備通信之行為，係犯電信法第五十六條
    第一項之盜用他人電信設備通信罪。公訴人認盜用他人電信設備係犯詐欺得利罪
    ，惟電信法第五十六條第一項乃刑法詐欺得利罪之特別規定，依特別法優於普通
    法規定，自應論以盜用他人電信設備罪，公訴人此部分起訴法條尚有未洽，應予
    變更另對被告乙○○詐得ＳＩＭ卡部分起訴法條雖漏引刑法第三百三十九條第一
    項詐欺取財罪亦有未洽但起訴事實已記載及此，自屬審判範圍，附此敘明。被告
    乙○○偽造丙○○署押之行為，為偽造私文書之部分行為，均不另論罪，又其偽
    造私文書之低度行為，為行使之高度行為所吸收，亦不另論罪。其以一偽造私文
    書之行為，偽造二張同意書，係屬接續犯。又被告乙○○、甲○○多次盜用他人
    電信設備犯行，時間緊接，手法相同，觸犯構成要件相同之罪名，顯均係基於概
    括犯意反覆為之，應均依連續犯規定，論以一罪，並加重其刑。再被告乙○○行
    使上開文書，意在詐得ＳＩＭ卡供盜用他人通信設備詐得免付費之用，是上開三
    罪間，有方法目的之牽連關係，為牽連犯，應從一重之連續以無線方式盜用他人
    電信設備通信罪論處。
  (二)爰審酌被告乙○○，竟為圖一己私利，假借申辦行動電話之機會，冒用他人名義
    ，申請ＳＩＭ卡供己使用及販賣他人圖利或使用，而被告甲○○為圖小利，大量
    盜用他人電話，不僅足生損害於被害人、更造成電信公司大量呆帳，有害社會經
    濟，且被告二人事後均飾詞卸責，迄今也未清償前述電話費用，此有中華電信公
    司台灣南區電信分公司屏東營運處函可參，足認被告二人毫無悔意，犯後態度不
    佳等一切情狀，分別就量處如主文所記載之刑罰，被告甲○○部分並諭知易科罰
    金之折算標準。
  (三)至於偽造有「丙○○」署押之同意書等文件已由被告乙○○交付中華電信公司而
    非其所有，惟其上偽造之「丙○○」署押二枚，應依刑法第二百十九條規定，不
    問屬於犯人與否，均宣告沒收之。
五、適用法律之依據：
    刑事訴訟法第二百九十九條第一項前段、第三百條，電信法第五十六條第一項，
    刑法第十一條前段、第五十六條、第二百十六條、第二百十條、第三百三十九條
    第一項、第五十五條、第四十一條第一項前段、第二百十九條，罰金罰鍰提高標
    準條第一條前段、第二條。
中      華      民      國      九十三      年      四    月    二十九  日
                               臺灣屏東地方法院刑事第五庭
                                  審判長  法  官   羅森德
                                          法  官   楊文廣
                                          法  官   林柏泓
右正本證明與原本無異。
如不服本判決應於收受本判決後送達後十日內向本院提出上訴書狀，其未敘述上訴理
由者，並得於提起上訴後十日內向本院補提理由書狀（均須按他造當事人之人數附繕
本 ）「切勿逕送上級法院」
                                          書記官   劉音利
中      華      民      國      九十三      年      四    月    二十九  日
附錄本案論罪科刑法條全文：
刑法第二百一十條
偽造、變造私文書，足以生損害於公眾或他人者，處五年以下有期徒刑。
刑法第二百一十六條
行使第二百十條至第二百十五條之文書者，依偽造、變造文書或登載不實事項或使登
載不實事項之規定處斷。
刑法第三百三十九條
意圖為自己或第三人不法之所有，以詐術使人將本人或第三人之物交付者，處五年以
下有期徒刑、拘役或科或併科一千元以下罰金。
以前項方法得財產上不法之利益或使第三人得之者，亦同。
前二項之未遂犯罰之。
電信法第五十六條第一項 （八十八年十一月三日修正後條文）
意圖為自己或第三人不法之利益，以有線、無線或其他電磁方式，盜接或盜用他人電
信設備通信，處五年以下有期徒刑，得併科新台幣一百五十萬元以下罰金。
